【裁判字號】    97,聲,1378
【裁判日期】    971107
【裁判案由】    返還提存物
【裁判全文】
臺灣臺南地方法院民事裁定              97年度聲字第1378號
聲  請  人  新加坡商星展銀行股份有限公司
                        樓之1.
法定代理人  乙○○
相  對  人  甲○○
上列當事人間聲請返還提存物事件，本院裁定如下：
    主  文
本院九十五年度存字第四三三九號提存事件聲請人所提存之擔保
物中央政府重大交通建設公債乙類第三期（八十六年度）債票面
額新台幣壹拾萬元券壹張准予返還。
聲請程序費用由相對人負擔。
    理  由
一、按訴訟終結後，供擔保人證明已定20日以上之期間，催告受
    擔保利益人行使權利而未行使，或法院依供擔保人之聲請，
    通知受擔保利益人於一定期間內行使權利並向法院為行使權
    利之證明而未證明者，法院應依供擔保人之聲請，以裁定命
    返還其提存物，民事訴訟法第104條第1項第3款定有明文。
    而此項規定於其他依法令供訴訟上之擔保者準用之，同法第
    106條亦定有明文。
二、本件聲請意旨略以：寶華商業銀行股份有限公司與債務人即
    相對人間聲請假扣押事件，寶華商業銀行股份有限公司前遵
    鈞院95年度裁全字第7477號假扣押裁定，曾提供中央政府重
    大交通建設公債乙類第三期（86年度）債票面額新台幣100,
    000元券一張為擔保物，並以鈞院95年度存字第4339號提存
    事件提存後，聲請鈞院95年度執全字第3795號強制執行相對
    人所有之財產，嗣聲請人概括承受寶華商業銀行股份有限公
    司，因無再繼續假扣押之必要，聲請人已撤回該假扣押之執
    行在案，訴訟已終結，聲請人聲請鈞院97年度聲字第1133號
    裁定通知相對人於一定期間內行使權利，相對人迄未行使，
    為此聲請返還上開提存物等語，並提出本院95年度存字第43
    39號提存書影本、95年度裁全字第7477號裁定、97年度聲字
    第1133號裁定及確定證明書 (以上均為影本）為證。
三、經查聲請人主張前開之事實，有其提出本院95年度存字第43
    39號提存書影本、95年度裁全字第7477號裁定、97年度聲字
    第1133號裁定及確定證明書等件影本為證，並經本院取調本
    院95年度存字第4339號提存卷宗、95年度裁全字第7477號、
    95年度執全字第3795號假扣押保全程序卷宗核閱屬實，並有
    行政院金融監督管理委員會民國97年5月8日金管銀行（五）
    字第09700160370號函附於95年度執全字第3795號卷內可參
    ，復查明兩造確無請求損害賠償訴訟係屬於本院，有本院民
    事庭查詢表一件在卷可稽，則聲請人聲請返還提存物，自無
    不合，應予准許。
四、依民事訴訟法第95條、第78條，裁定如主文。
中    華    民    國    97    年    11    月    7     日
                  民事第二庭    法  官  翁金緞
以上正本係照原本作成
如對本裁定抗告須於裁定送達後10日內向本院提出抗告狀，並應
繳納抗告裁判費新台幣1,000元整。
中    華    民    國    97    年    11    月    7     日
                                書記官  彭建山


司法院資訊處製作；財團法人民間司法改革基金會備份。
